【裁判字號】    89,上易,2838
【裁判日期】    900112
【裁判案由】    竊盜
【裁判全文】
臺灣高等法院臺中分院刑事判決                  八十九年度上易字第二八三八號
    上  訴  人  臺灣臺中地方法院檢察署檢察官
    被      告  丙○○
右上訴人因被告竊盜案件，不服臺灣臺中地方法院八十九年度易字第三一二四號中華
民國八十九年十月十一日第一審判決（起訴案號及移送併辦案號：臺灣臺中地方法院
檢察署八十九年度偵字第一三七八二號、八十九年度偵緝字第一九一號），提起上訴
，本院判決如左：
      主  文
原判決撤銷。
丙○○共同連續攜帶兇器竊盜，累犯，處有期徒刑拾月。
鑰匙壹支、破壞剪及扳手各壹把均沒收。
      事  實
一、丙○○曾於民國八十三年間犯偽造有價證券、詐欺罪，經臺灣臺中地方法院判處
    有期徒刑二年，緩刑四年確定，復於八十四年間因違反麻醉藥品管理條例案件，
    經臺灣臺中地方法院判處有期徒刑六月確定，經撤銷前開緩刑，並定執行刑為二
    年二月，即送監執行，指揮書執行完畢日期為八十七年二月六日，又於八十四年
    十二月犯贓物等罪，經臺灣臺中地方法院判處有期徒刑九月確定，並接續執行，
    於八十六年三月二十六日假釋出獄，縮刑期滿日期為八十八年一月二十二日（期
    間因違反毒品危害防制條例案件，二度送勒戒處所觀察勒戒，致期滿日期順延）
    ，未撤銷假釋而執行完畢，猶不知悔改，復意圖為自己不法之所有，並基於概括
    犯意，先於八十八年十月三十一日上午四時許，在臺中市○○區○○里○○○街
    三之三號前，持其所有之鑰匙一支，竊取甲○○所有之車牌號碼ＴＡＰ－六九九
    號輕型機車一部，得手後，再以竊得機車置物箱內之鉗子，拆下車牌，丟棄於附
    近之水溝後，將該機車騎回臺中市北屯區三光巷五十弄六一號三樓住處樓下，再
    懸掛自己原來所有已報廢之機車車牌號碼ＴＢＥ─五七二號之車牌，供己代步騎
    用，以逃避警員之追緝。嗣於八十九年八月十一日下午十五時許，上開機車停放
    於前揭臺中市北屯區三光巷五十弄六一號三樓住處前，為警當場查獲，並扣得丙
    ○○所有供行竊上開機車使用之鑰匙一支，丙○○又於八十九年二月十日凌晨二
    時許，夥同賴昱宏（六十九年四月八日生）至苗栗縣三義鄉○○路山線社川橋旁
    ，持賴昱宏所有，足充當兇器之鐵剪及扳手各一支，以剪斷方式竊取臺灣省鐵路
    局所有之電纜三百八十公斤，甫得手，即經警查獲。
二、案經臺中市警察局第五分局報請臺灣臺中地方法院檢察署檢察官偵查起訴及苗栗
    縣警察局苗栗分局報請臺灣苗栗地方法院檢察署檢察官移送本院併案審理。
      理  由
一訊據被告丙○○坦承竊取前揭機車情事，惟矢口否認有何竊取電纜犯行，辯稱八
    十九年三月二日，賴昱宏騙伊要同去工作，伊始與賴昱宏同行，且賴昱宏在剪電
    纜時，伊在旁睡覺，不知賴昱宏係做何事云云，惟查被告已於警訊坦承賴昱宏確
    有剪下電纜線犯行，並稱當時被告身上查獲之安非他命係賴昱宏因要剪電纜線，
    不方便將安非他命放在身上，始交伊保管等語，有警訊筆錄在卷可參，是被告所
    辯賴昱宏剪電纜線時，伊在旁睡覺云云，顯係杜撰之詞，而被告與賴昱宏竊取之
    電纜線重達三百八十公斤，顯非一人之力所能搬運，自係被告與賴昱宏共同偷竊
    ，此外其犯行復有足充當兇器之破壞剪及扳手各一支扣案足稽，被告  係當場經
    警捕獲之現行犯，其所述未竊取電纜線云云，顯係畏罪飾卸之詞，不足採信，而
    被告竊取前揭機車犯行，除據被告自白外，該機車確係被害人甲○○所有，於八
    十八年十二月四日下午十七時許，在臺中市○○區○○里○○○街三之三號前失
    竊，亦據被害人甲○○於警訊時指述甚詳，並有鑰匙一支扣案可資佐證，復有車
    輛竊盜、車牌失竊資料個別查詢報表─查詢車輛認可資料及贓物認領保管單各一
    紙在卷可稽，被告自白與事實相符，本案事證明確，被告犯行至堪認定。
二、核被告所為，係犯刑法第三百二十條第一項之竊盜罪及第三百二十一條第一項第
    三款之攜帶兇器竊盜罪（破壞剪及扳手均係足充當兇器之工具），被告就竊取電
    纜線犯行與賴昱宏具有犯意聯絡與行為分擔，是為共同正犯，被告二次犯行，時
    間緊接，犯罪基本構成要件相同，顯係基於概括犯意為之，是為連續犯，應以一
    罪論以共同連續攜帶兇器竊盜罪，並加重其刑，又被告曾於八十三年間因偽造有
    價證券、詐欺罪，經判處有期徒刑二年，緩刑四年確定，復於八十四年間因違反
    麻醉藥品管理條例案件，經原審法院判處有期徒刑六月並確定，經撤銷前開緩刑
    ，並定執行刑為二年二月，即送監執行，又於八十四年十二月犯贓物等罪，經原
    審法院判處有期徒刑九月確定，並接續執行，於八十六年三月二十六日假釋出獄
    ，縮刑期滿日期為八十八年一月二十二日，未撤銷假釋而執行完畢，有臺灣臺中
    地方法院檢察署刑案資料查註紀錄表、臺灣高等法院被告全國前案紀錄表各一紙
    在卷可按，其於五年內再犯本件有期徒刑以上之罪，是為累犯，應依法遞加重其
    刑。原審以被告竊取機車部分犯罪事證明確，依法論罪科刑，固非無見，惟就檢
    察官移送併辦之被告竊取電纜線部分則未及審酌，檢察官上訴意旨亦指摘及此，
    原判決既有可議之處，即屬無可維持，自應由本院予以撤銷改判，審酌被告犯罪
    之動機、方法、手段、所致損害暨被告犯罪後態度等一切情狀，量處如主文第二
    項所示之刑，以示懲儆，扣案鑰匙一支、破壞剪及扳手各一把分別係被告所有及
    共犯賴昱宏所有供犯罪所用之物，均應依法宣告沒收。
三、被告竊取電纜犯行與檢察官起訴被告竊取機車犯行具有連續犯之裁判上一罪關係
    ，自為起訴效力所及，本院應併予審判，併此敘明。
據上論結，應依刑事訴訟法第三百六十九條第一項前段、第三百六十四條、第二百九
十九條第一項前段，刑法第二十八條、第五十六條、三百二十條第一項、第三百二十
一條第一項第三款、第四十七條、第三十八條第一項第二款，罰金罰鍰提高標準條例
第一條前段，判決如主文。
本案經檢察官乙○○到庭執行職務。
中      華      民      國     九十       年     一       月   十二     日
                               臺灣高等法院臺中分院刑事第五庭
                                     審判長法  官  吳  火  川
                                           法  官  郭  同  奇
                                           法  官  姚  勳  昌
右正本證明與原本無異。
不得上訴。                                 書記官  陳  如  慧
中      華      民      國     九十       年     一       月    十六    日
                                                                        Ｋ


司法院資訊處製作；財團法人民間司法改革基金會備份。
